【裁判字號】    95,易,51
【裁判日期】    950919
【裁判案由】    竊盜
【裁判全文】
臺灣士林地方法院刑事判決                95年度易字第51號
公  訴  人  臺灣士林地方法院檢察署檢察官
被      告  乙○○
                      號
                    （另案於臺灣桃園女子監獄執行中）
上列被告因竊盜案件，經檢察官聲請以簡易判決處刑（94年度偵
字第11889 號），本院士林簡易庭認不宜亦不得逕以簡易判決處
刑（94年度士簡字第1394號），移由本院改依通常程序審理後，
判決如下：
    主  文
本件公訴不受理。
    事  實
一、聲請簡易判決處刑意旨（與起訴有同一之效力）略以：被告
    乙○○夥同綽號「阿明」之男子，共同意圖為自己不法之所
    有，於民國94年11月9 日上午11時30分許，在臺北市○○區
    ○○街41號前，由綽號「阿明」男子持足供為兇器使用之油
    壓剪，當場剪斷丁○○所有之腳踏車鐵鍊，竊取腳踏車2 台
    （富士牌，每台價值約新臺幣1 萬元），其中1 台由乙○○
    使用，未幾經人發現並報警，當場逮捕乙○○，綽號「阿明
    」男子則逃逸無蹤，案經臺北市政府警察局士林分局報告偵
    辦，因認被告乙○○涉犯刑法第321 條第1 項第3 款之加重
    竊盜罪嫌等語。
二、按同一案件繫屬於有管轄權之數法院，由繫屬在先之法院審
    判，又依第8 條之規定不得審判者，應諭知不受理之判決，
    並得不經言詞辯論為之，刑事訴訟法第8 條前段、第303 條
    第7 款、第307 條分別定有明文。又所謂同一案件，不論實
    質上之一罪，或想像競合犯、牽連犯、連續犯等裁判上之一
    罪均屬之；再按刑法第56條連續犯、第55條牽連犯之規定，
    業於94年2 月2 日修正公布刪除，並於被告行為後之95年7
    月1 日施行，此等刪除雖非犯罪構成要件之變更，但顯已影
    響行為人刑罰之法律效果，自屬法律有變更，依新法第2條
    第1 項規定，比較新、舊法結果，仍應適用較有利於被告之
    行為時法律即修正前刑法論以連續犯（最高法院95年第8次
    刑事庭會議決議參照）。
三、查本件被告乙○○意圖為自己不法之所有，於94年6 月18日
    11時許，在臺北市信義區101 大樓附近之腳踏車停放處，竊
    取不詳姓名年籍之人所有之黑色腳踏車1 輛，得手後據為己
    有，並欲騎乘至臺北縣三重市重新橋下販賣，而在行經臺北
    市○○區○○路、凱達格蘭大道口時，適員警黃文祺認被告
    攜帶幼嬰騎乘腳踏車，甚為危險，而趨前盤問，始為警查獲
    等情，業經臺灣臺北地方法院檢察署檢察官於94年7 月29
    日以94年度偵字第11794 號聲請以簡易判決處刑，於94年9
    月8 日繫屬於臺灣臺北地方法院，並為臺灣臺北地方法院於
    94年9 月13日以94年度簡字第1932號判決處罰金3,000 元，
    如易服勞役，以300 元折算1 日，嗣經臺灣臺北地方法院檢
    察署檢察官以94年度上字第520 號提起上訴，現由臺灣臺北
    地方法院管轄之第2 審合議庭以94年度簡上字第232 號審理
    中，有臺灣臺北地方法院檢察署94年9 月8 日函、94年度偵
    字第11794 號聲請簡易判決處刑書、臺灣高等法院被告前案
    紀錄表各1 份在卷可憑。此外，臺灣臺北地方法院檢察署檢
    察官另以94年度偵字第18258 號併辦意旨書就被告乙○○於
    94年8 月19日在臺北市松山區○○○路○ 段160 巷19弄21號
    6 樓樓梯間、臺北市松山區○○○路361 巷26號前以剪斷鎖
    鍊方式，連續竊取阮淑芬所有之捷安特淑女型腳踏車、蘇玲
    那所有之捷安特變速腳踏車各1 台之加重竊盜犯行移請臺灣
    臺北地方法院併辦審理，又以94年度偵字第20650 號併辦意
    旨書就被告於94年9 月9 日夜間0 時16分許，侵入臺北市松
    山區○○○路○ 段69巷4 弄24號公寓大樓之樓梯間，竊取王
    文屏所有之腳踏車1 輛之加重竊盜犯行，亦移請臺灣臺北地
    方法院併辦審理，此有臺灣臺北地方法院檢察署94年度偵字
    第18 258號、94年度偵字第20650 號併辦意旨書在卷可稽。
    查本案被告所涉本案犯罪時間係94年11月9 日，相距前開臺
    灣臺北地方法院檢察署檢察官聲請簡易判決處刑書所載被告
    犯罪時間即94年6 月18日，前後相去未滿6 月；衡酌被告另
    又於其間之94年8 月19日、94年9 月9 日亦另涉竊盜犯行，
    時間可謂緊接，揆其竊盜手法亦屬相同，所犯均係構成要件
    相同之罪，犯罪時間復均在95年7 月1 日新刑法施行以前。
    且訊之被告亦就94年6 月18日起至94年11月9 日間之各次竊
    盜犯行坦承不諱，陳明係因剛生完小孩，沒有奶粉錢，伊男
    友有被抓去關，才偷腳踏車去賣等語（詳見本院95年9 月18
    日準備程序筆錄第2 頁），足見被告本案經檢察官聲請以簡
    易判決處刑之加重竊盜犯行，與前經臺灣臺北地方法院檢察
    署檢察官聲請簡易判決處刑之竊盜犯行二者間，具有連續犯
    裁判上一罪之關係，應適用修正前刑法第56條論以連續犯，
    而為同一案件。公訴人於94年11月21日就同一案件之本案，
    向本院重行聲請以簡易判決處刑（與起訴有同一之效力），
    至同年12月19日始繫屬於本院，有卷附臺灣士林地方法院檢
    察署94年12月19日甲○平94偵11889 字第9179號函上本院收
    狀章戳可稽（附本院94年度士簡字第1394號卷），依照上開
    說明，本院不得審判，本件爰不經言詞辯論，逕為諭知不受
    理之判決。
四、至臺灣士林地方法院檢察署檢察官95年度偵字第2996號併辦
    意旨另以：被告乙○○意圖為自己不法之所有，於94年10月
    27日下午4 時58分許，在臺北市○○區○○路250 號前，竊
    取丙○○所有之灰色捷安特牌腳踏車1 臺，得手後據為己有
    ，嗣經丙○○調閱監視錄影器後報警，始悉上情，認被告涉
    犯刑法第320 條第1 項之竊盜犯嫌等語。惟本案經檢察官聲
    請以簡易判決處刑部分（與起訴有同一之效力）既經本院諭
    知公訴不受理，已如前述，移請併辦部分即無從併予審理，
    應退由檢察官另為適法偵處。
據上論斷，應依刑事訴訟法第452 條、第303 條第7 款、第307
條判決如主文。
中    華    民    國    95    年    9     月    19    日
                  刑事第六庭審判長法  官 李育仁
                                  法  官 姜麗香
                                  法  官 許辰舟
以上正本證明與原本無異。
如不服本判決應於判決送達後10日內向本院提出上訴狀。
                                  書記官  洪忠改
中    華    民    國    95    年    9     月    25    日


司法院資訊處製作；財團法人民間司法改革基金會備份。
